臺灣花蓮地方法院刑事判決
公　訴　人　台灣花蓮地方法院檢察署檢察官
被　　　告　陳永坤
上列被告因違反毒品危害防制條例案件，經檢察官提起公訴（10
0 年度毒偵字第231 號、第264 號），被告於準備程序時就犯罪
事實為有罪之陳述，經本院合議庭裁定改由受命法官獨任進行簡
式審判程序，判決如下：
    主  文
陳永坤施用第一級毒品，累犯，處有期徒刑壹年貳月；又施用第
一級毒品，累犯，處有期徒刑壹年，扣案吸管製成之勺子（扣押
物品清單記載為「藥剷」）壹支沒收；又施用第二級毒品，累犯
，處有期徒刑捌月。應執行有期徒刑貳年伍月。
    事  實
一、陳永坤前於民國88年間，因施用毒品案件，經本院以88年度
    毒聲字第382 號裁定送觀察勒戒，因有繼續施用毒品傾向，
    經本院以88年度毒聲字第436 號裁定強制戒治，期間經裁定
    停止戒治交付保護管束，又經撤銷保護管束繼續執行強制戒
    治，於90年8 月3 日執行完畢釋放；於前揭強制戒治執行完
    畢釋放後5 年內，又因施用毒品犯行，經本院以93年度易字
    第123 號判決判處有期徒刑1 年2 月確定。另因施用第二級
    毒品犯行，經本院以99年度花簡字第111 號判決判處有期徒
    刑6 月確定，於99年7 月29日易科罰金執行完畢。陳永坤基
    於施用第一級、第二級毒品之犯意：（一）於99年10月20日
    下午4 時許，在花蓮縣花蓮市○○路旁，將海洛因、甲基安
    非他命均放在玻璃球內燒烤後，以吸食所產生煙霧之方式，
    同時施用海洛因、甲基安非他命。嗣於99年10月21日晚上7
    時10分許，在臺東縣警察局大武分局森永派出所前，經警執
    行交通稽查勤務，發現其係經列管應接受尿液檢驗者，然行
    方不明，乃採集其尿液送驗，結果呈嗎啡、可待因、甲基安
    非他命、安非他命陽性反應，因而查獲上情；（二）又於10
    0 年3 月16日晚上約7 時許，在花蓮縣花蓮市○○路396 號
    美琪飯店8026號房間內，使用所有以吸管製成之勺子，將海
    洛因盛放摻入香菸內，以點燃香菸，吸食所產生煙霧之方式
    ，施用海洛因1 次；另於同日約8 時許，在同一地點，將甲
    基安非他命置入玻璃球內燒烤後，以吸食所產生煙霧之方式
    ，施用甲基安非他命1 次。嗣於100 年3 月16日晚上10時20
    分許，在花蓮縣花蓮市○○路180 號統一超商內，因另案通
    緝為警逮捕，經警方徵其同意採尿送驗，結果呈嗎啡、甲基
    安非他命、安非他命陽性反應，因而查獲上情。
二、案經臺東縣警察局大武分局報告臺灣臺東地方法院檢察署呈
    請臺灣高等法院花蓮分院檢察署檢察長令轉臺灣花蓮地方法
    院檢察署檢察官及花蓮縣警察局刑警大隊移送偵查起訴。
    理  由
一、本件被告陳永坤所犯為死刑、無期徒刑、最輕本刑為3 年以
    上有期徒刑以外之罪，其於準備程序中就被訴事實為有罪之
    陳述，經告知簡式審判程序之旨，並聽取當事人之意見後，
    本院認為適宜獨任進行簡式審判程序，而裁定進行簡式程序
    審理，合先敘明。
二、上開犯罪事實，業據被告陳永坤於本院審理時坦承不諱（參
    本院卷第64頁），且被告2 次為警查獲後所採集之尿液，均
    經慈濟大學濫用藥物檢驗中心檢驗，結果分別呈：（一）嗎
    啡、可待因、甲基安非他命、安非他命陽性反應；（二）嗎
    啡、甲基安非他命、安非他命陽性反應，有該檢驗中心檢驗
    總表2 份附卷足憑，足認被告自白與事實相符，本案事證明
    確，其犯行堪予認定。
三、按修正毒品危害防制條例就施用毒品者，只於「初犯」及「
    5 年後再犯」等2 種情形，有其追訴條件之限制，即須於初
    犯經觀察、勒戒或強制戒治釋放後，5 年內均無施用毒品之
    行為，始能認其前所實施之觀察、勒戒或強制戒治已足遮斷
    毒癮，而得於5 年後再犯時，再予適用初犯之規定，重行觀
    察、勒戒等程序。倘5 年內已經再犯，被依法追訴處罰，縱
    其第3 次（或第3 次以上）施用毒品之時間在初犯釋放5 年
    以後，即與「5 年後再犯」之情形有別，且因已於「5 年內
    再犯」，顯見其再犯率甚高，原實施觀察、勒戒或強制戒治
    ，已無法收其實效，而無5 年戒斷期之存在，自無再經觀察
    、勒戒及強制戒治之必要，應由檢察官逕行起訴（參照最高
    法院95年度台非字第59號、第65號判決意旨）。經查，被告
    因施用毒品案件，經本院以88年度毒聲字第382 號裁定送觀
    察勒戒，因有繼續施用毒品傾向，經本院以88年度毒聲字第
    436 號裁定強制戒治，期間經裁定停止戒治交付保護管束，
    又經撤銷保護管束繼續執行強制戒治，於90年8 月3 日執行
    完畢釋放；於前揭強制戒治執行完畢釋放後5 年內，又因施
    用毒品犯行，經本院以93年度易字第123 號判決判處有期徒
    刑1 年2 月確定等情，有臺灣高等法院被告前案紀錄表附卷
    可證，揆諸上開判決意旨，本案訴追條件自無欠缺，依法應
    追訴處罰。
四、核被告陳永坤所為，係犯毒品危害防制條例第10條第1 項施
    用第一級毒品罪及同條第2 項施用第二級毒品罪。被告持有
    第一級、第二級毒品後，分別進而施用，其持有毒品之低度
    行為應為施用之高度行為所吸收，均不另論其持有第一級、
    第二級毒品罪。被告如事實欄一（一）部分，係以一行為觸
    犯2 罪名，為想像競合犯，應從一重之施用第一級毒品罪處
    斷，該次施用第一級毒品罪，與所犯如事實欄一（二）所示
    施用第一級毒品、施用第二級毒品等罪，犯意各別，時地有
    異，應予分論併罰。再被告因施用第二級毒品犯行，經本院
    以99年度花簡字第111 號判決判處有期徒刑6 月確定，於99
    年7 月29日易科罰金執行完畢，有上開前案紀錄表可參，其
    受徒刑之執行完畢後，5 年以內故意再犯本案有期徒刑以上
    之各罪，均為累犯，應依刑法第47條第1 項規定，分別加重
    其刑。爰審酌被告施用毒品，戕害身心甚鉅，前因施用毒品
    犯行，業經判處罪刑確定，竟再為本件施用毒品犯行，顯見
    其悔意非篤、自制力不佳，耽溺於毒品之程度甚深；惟考量
    被告坦承犯行，犯後態度良好，又施用毒品本質上屬自我戕
    害行為，反社會性程度相形較低等一切情狀，分別量處如主
    文所示之刑，並定其應執行之刑。扣案吸管製成之勺子（扣
    押物品清單記載為「藥剷」）1 支為被告所有，供施用海洛
    因所用，業據被告於本院審理中供陳在卷（參本院卷第63頁
    ），並有搜索扣押筆錄、扣押物品目錄表、花蓮縣警察局證
    物報告及照片附卷可憑（參本院卷第35至37、51、53頁），
    爰依刑法第38條第1 項第2 款規定，諭知沒收。至警方於10
    0 年3 月16日晚上10時20分許，尚在被告身上及所駕駛之車
    輛內扣得如附表所示之物，然係另案扣押移送檢察官，經檢
    察官另以被告涉嫌販賣第一級、第二級毒品等罪提起公訴、
    追加起訴，並敘入犯罪事實（臺灣花蓮地方法院檢察署檢察
    官100 年度偵字第2790號、第3119號、第3812號追加起訴書
    ），應屬另案查獲之毒品及物品，故不於茲併予宣告沒收銷
    燬或沒收。
五、據上論斷，應依刑事訴訟法第273 條之1 第1 項、第299 條
    第1 項前段，毒品危害防制條例第10條第1 項、第2 項，刑
    法第11條前段、第55條、第47條第1 項、第51條第5 款、第
    38條第1 項第2 款，判決如主文。
本案經檢察官陳鴻濤到庭執行職務。
中    華    民    國  100     年    8     月    31    日
                  刑事第四庭    法  官  戴韻玲
以上正本證明與原本無異。
如不服本判決應於收受送達後10日內向本院提出上訴書狀，並應
敘述具體理由。其未敘述上訴理由者，應於上訴期間屆滿後20日
內向本院補提理由書(均須按他造當事人之人數附繕本)「切勿逕
送上級法院」。
中    華    民    國   100    年    9     月    1     日
                                書記官
附錄法條：
毒品危害防制條例第10條
施用第一級毒品者，處6 月以上5 年以下有期徒刑。
施用第二級毒品者，處3 年以下有期徒刑。
附表：
1 、海洛因1 包（驗前淨重1.08公克、驗後淨重1.06公克）。
2 、甲基安非他命1 包（含袋重0.57公克）。
3 、磅秤1 個。
4 、分裝袋1 包。
5 、行動電話1 支。